【裁判字號】    97,交上訴,94
【裁判日期】    970630
【裁判案由】    公共危險
【裁判全文】
台灣高等法院刑事判決            97年度交上訴字第94號
上  訴  人  台灣士林地方法院檢察署檢察官
被      告  乙  ○
上列上訴人因被告公共危險案件，不服台灣士林地方法院九十七
年度交訴字第七號，中華民國九十七年三月二十六日第一審判決
（起訴案號：台灣士林地方法院檢察署九十六年度偵字第一四六
四三號），提起上訴，本院判決如下：
    主  文
上訴駁回。
    事實及理由
一、本案經本院審理結果，認原判決以被告乙○犯刑法第一百八
    十五條之四駕駛動力交通工具肇事致人受傷而逃逸罪，乃酌
    情量處其有期徒刑一年，並以被告犯罪之時間在民國九十六
    年四月二十四日以前，且合於中華民國九十六年罪犯減刑條
    例（下稱減刑條例）所定減刑條件，依減刑條例第二條第一
    項第三款之規定，減為有期徒刑六月，並諭知易科罰金之折
    算標準為新台幣九百元折算一日。核其認事用法及量刑均無
    不當，應予維持，並引用原判決（如附件）記載之事實、證
    據及理由。
二、檢察官循告訴人甲○○之請求上訴意旨略以：被告肇事後逃
    逸，原審量處其有期徒刑一年，經減刑後僅為有期徒刑六月
    。然告訴人遭被告駕車撞擊昏迷，被告於偵查中又狡賴飾詞
    以圖卸責，造成司法資源浪費，原審量刑顯然過輕云云。
三、經查：
  (一)按關於刑之量定，係實體法上賦予法院得為自由裁量之事項
    ，倘其未有逾越法律所規定之範圍，或濫用其權限，即不得
    任意指摘為違法。查原判決已敘明審酌被告係因駕駛車輛之
    疏失而致告訴人受傷，復於肇事後逃逸，且於偵查中狡詞飾
    卸以圖免刑責，造成司法資源之浪費，嚴重危害大眾安全，
    然告訴人對事故之發生亦與有過失，且被告於原審審理中尚
    能坦承犯行，復已賠償告訴人，及其品行、犯罪之動機、目
    的、手段、智識程度、犯罪所生之損害及告訴人所受之傷勢
    等刑法第五十七條所定科刑輕重應審酌事項而為量刑之理由
    。且查刑法第一百八十五條之四之罪，法定本刑為六月以上
    五年以下有期徒刑，原審量處被告有期徒刑一年，並無違誤
    或顯然失輕之情形。至於原審依減刑條例將之減為有期徒刑
    六月，乃法律明定應減其宣告刑，尚與原審對於刑之裁量當
    否無涉。
  (二)次按刑事訴訟法第一百六十一條第一項規定：檢察官就被告
    犯罪事實，應負舉證責任，並指出證明之方法。至於被告，
    則並無自白犯罪之義務。是無從以被告未於偵查時自白犯罪
    ，致檢察官必須有相當之偵查作為，即對被告為重罰，亦事
    屬至明。
四、從而，檢察官上訴意旨所指各節，並非可採。檢察官之上訴
    尚難認為有理由，其上訴應予駁回。
據上論斷，應依刑事訴訟法第三百六十八條、第三百七十三條，
判決如主文。
本案經檢察官羅松芳到庭執行職務。
中    華    民    國    97    年    6     月    30    日
                  刑事第二十庭審判長法  官  楊貴雄
                                    法  官  鄧振球
                                    法  官  林立華
以上正本證明與原本無異。
如不服本判決，應於收受送達後十日內向本院提出上訴書狀，其
未敘述上訴之理由者並得於提起上訴後十日內向本院補提理由書
（均須按他造當事人之人數附繕本）。
                                    書記官  廖月女
中    華    民    國    97    年    6     月    30    日
附錄：本案論罪科刑法條全文
刑法第185條之4
駕駛動力交通工具肇事，致人死傷而逃逸者，處6月以上5年以下
有期徒刑。


司法院資訊處製作；財團法人民間司法改革基金會備份。
